# 盘盈的固定资产如何在比较报表中列示

提问人：fanxu7788 时间：2012-04-07 19:50:39
回复 sinvin 的帖子
新准则所说的盘盈是指以前年度差错形成，并非是指当年。首先要查明是哪个年度出现的差错，调整出现差错年度的损益（营业外收入），如果无法查明及判断或差错出现在比较报表的前期，应调整比较报表的期初数（未分配利润）。

回答人：chenyiwei
基本赞同此观点。

提问人：sinvin 时间：2012-04-07 16:44:13
按照新准则，盘盈的固定资产视同会计差错，通过“以前年度损益调整”科目核算，这样账务处理是没有问题，那么在编制盘盈当年的会计报表的时候，如何列示呢？利润表中没有“以前年度损益调整”项目，盘盈的固定资产不知道是什么时候多出来的，难道全部在利润表中作为上年数的“营业外收入”项目反映？？

回答人：chenyiwei
回复 sinvin 的帖子
1 、如果 2010 年度经过资产清查，确实未发现盘盈，并且可以合理确定 2010 年度的资产清查遵循了相关规程，具有一定的可信赖度，则可以合理确定盘盈事项是在 2011 年内出现的，这时就需要核查差错产生的原因，按当年度更正当年发生的会计差错的方式进行更正处理。
2 、一般不接受“盘盈的固定资产不通过利润表，直接调整资产负债表中的年初未分配利润，那么资产负债表的上年数据中未分配利润科目与利润表的上年净利润勾稽不上”的处理结果，除非影响很不重大。

回答人：chenyiwei
回复 sinvin 的帖子
如果可以确认该差错即发生在当年度（ 2011 年），则不涉及前期差错更正问题，不适用“以前年度损益调整”；如果是其他情况，则应核实差错的实际发生年度，对差错实际发生年度的财务报表进行更正，视同该差错在其当初发生时已被更正。如果差错影响重大，但无法核实其确切的发生年度，则可以基于“切实可行”的原则将其调整在本年度的损益中，但应当在附注中披露涉及金额，以及未对其做追溯前期更正的事实，以及无法追溯到前期的确切原因。（参考 28 号准则对前期差错更正的会计处理和披露要求的规定）

提问人：小猪要 88 时间：2012-10-08 21:58:01
回复 chenyiwei 的帖子
你好，问一下，要是在三年一期中，本期盘盈的固定资产，通过“以前年度损益调整”核算，那以前年度固定资产中还需要增加这台盘盈的设备的价值吗？还是只在本期体现呀？

回答人：chenyiwei
按照前期差错更正的要求，应调整前期比较数据，不切实可行的除外。